【裁判字號】    98,簡上,49
【裁判日期】    981130
【裁判案由】    違反電信法
【裁判全文】
臺灣士林地方法院刑事判決              98年度簡上字第49號
上  訴  人
即  被  告  甲○○
上列上訴人即被告因違反電信法案件，不服本院中華民國98年6
月30日98年度簡字第120 號所為第一審判決（起訴書案號：臺灣
士林地方法院檢察署96年度偵字第8463號），提起上訴，本院管
轄之第二審合議庭判決如下：
    主  文
上訴駁回。
    事  實
一、甲○○與乙○○、楊宗保共同分租臺北縣汐止市○○○路25
    號8 樓之房屋，詎甲○○竟意圖為自己不法所有，於民國95
    年9 月23日23時許，在上址趁楊宗保不在之際侵入楊宗保房
    間，竊取楊宗保放置於臥房衣櫥抽屜內，由乙○○所申請借
    予楊宗保使用之門號0000000000號行動電話SIM 卡1 張，得
    手後並意圖為自己不法之利益，自95年9 月25日起，將上揭
    SIM 卡插入所有序號000000000000000 號行動電話內撥打使
    用，迄於95年9 月28日止，共撥打電話費達新臺幣1 萬0490
    元，嗣於95年12月5 日11時30分許，乙○○發現遭盜打報警
    處理，而悉上情。
二、案經臺北縣政府警察局汐止分局報請臺灣士林地方法院檢察
    署檢察官偵查起訴。
    理  由
一、按被告以外之人於審判外之言詞或書面陳述，除法律有規定
    者外，不得作為證據；又被告以外之人於審判外之陳述，雖
    不符合同法第159 條之1 至第159 條之4 之規定，但經當事
    人於審判程序同意作為證據，法院審酌該言詞陳述或書面陳
    述作成時之情況，認為適當者，亦得為證據；又當事人、代
    理人或辯護人於法院調查證據時，知有第159條第1 項不得
    為證據之情形，而未於言詞辯論終結前聲明異議者，視為有
    前項之同意，刑事訴訟法第159 條第1 項及第159 條之5 分
    別定有明文。查本判決下列所引用之下列各項證據方法之證
    據能力，當事人於本院準備程序及審判期日中均未予爭執，
    且迄至言詞辯論終結前亦未再聲明異議，本院審酌該等言詞
    陳述及書面陳述作成時之情況，並無不宜作為證據之情事，
    依刑事訴訟法第159 條之5 之規定，自得作為證據。
二、前揭犯罪事實，業據被告甲○○於本院審理中坦承不諱，核
    與被害人乙○○及證人楊宗保於警詢、偵查中指訴之情節相
    符，並有序號000000000000000 號手機、該手機使用之門號
    0000 000000 號碼之通聯紀錄、前揭門號所有人資料及臺灣
    大哥大股份有限公司98年10月8 日法大字第098130081 號函
    文1 份在卷可稽，足徵被告之上開自白與事實相符。本件事
    證明確，被告之犯行洵堪認定，應予依法論科。
三、按電信法第56條第1 項之罪構成要件所稱以有線、無線或其
    他電磁方式，盜接或盜用他人電信設備通信者，並不限於以
    盜拷他人行動電話之序號、內碼等資料於自己之手機內，為
    盜用之唯一方式，其他諸如：利用他人住宅內之有線電話，
    盜打他人電話為通信行為；或在住宅外之電話接線箱內，盜
    接他人之有線電話線路，以自己之電話機盜打他人電話為通
    信行為；或意圖為自己不法之所有，竊取他人之行動電話手
    機，進而為盜打通信之行為；或僅以使用竊盜之意思，擅取
    他人之行動電話手機為盜打通信之行為等，不一而足，皆成
    立本罪（最高法院88年度臺非字第43號判決意旨可為參照）
    。是核被告甲○○所為，分別係犯刑法第320 條第1 項之竊
    盜罪及電信法第56條第1 項之以無線方式盜用他人電信設備
    通信罪。又按電信法第56條第1 項之罪，以意圖為自己或第
    三人不法之利益，使用有線、無線或其他電磁方式，盜接或
    盜用他人電信設備通信者為要件。本罪之處罰詐得免繳電信
    通信費用之不法利益規定，乃刑法詐欺得利罪之特別法，依
    特別法優於普通法之原則，自毋庸再論以刑法詐欺得利罪。
    又被告自95年9 月25日起，至同年月28日止，多次盜用他人
    電信設備與人通信，且均係於密接時間內所為，手法亦相同
    ，顯係基於單一之犯意接續為之，並僅侵害同一被害人之法
    益，為接續犯，應論以一罪。至被告所犯前開竊盜罪及以無
    線方式盜用他人電信設備通信罪等2 罪，犯意各別，行為互
    殊，應分論併罰。又本件被告之犯罪時間均係於96年4 月24
    日以前，應依中華民國九十六年罪犯減刑條例之規定，分別
    減輕其刑2 分之1 。末查，被告所持以置入所竊得SIM 卡1
    張之行動電話手機1 支，為其違反電信法第56條第1 項規定
    所使用之電信器材，雖未扣案，然亦無從證明業已滅失，自
    應依電信法第60條規定，不問屬於犯人與否，沒收之，附此
    指明。原審認被告甲○○罪證明確，因而援引刑事訴訟法第
    449 條第2 項、第3 項、第454 條第2 項，電信法第56條第
    1 項、第60條，刑法第11條前段、第320 條第1 項、第41條
    第1 項前段、第51條第5 款，刑法施行法第1 條之1 ，中華
    民國九十六年罪犯減刑條例第2 條第1 項第3 款、第7 條、
    第9 條、第10條第1 項之規定，分別量處被告甲○○有期徒
    刑3 月、4 月，減為有期徒刑1 月15日、2 月，定應執行刑
    為有期徒刑3 月，並諭知易科罰金之折算標準，經核認事用
    法，均無不合，量刑亦稱妥適，被告甲○○上訴意旨雖稱：
    伊欲賠償被害人1 萬5 千元，希望可以從輕量刑云云。然除
    於本院準備程序中當庭給付被害人家屬即乙○○之兄楊家才
    之5 千元外，餘迄未經被告檢具匯款單據到院，詢之被害人
    家屬楊家才亦答稱餘款全未給付，有本院公務電話紀錄1 份
    可按，足認被告並無所稱擬和解之真意，被告甲○○上訴意
    旨徒以量刑過重，指摘原判決不當，為無理由，要無可採，
    應予駁回。
據上論斷，應依刑事訴訟法第455 條之1 第1 項、第3 項、第
368 條，判決如主文。
本案經檢察官彭康凡到庭執行職務。
中    華    民    國    98    年    11    月    30    日
                  刑事第八庭審判長法  官  黃雅君
                                  法  官  陳彥宏
                                  法  官  陳俞婷
以上正本證明與原本無異。
如不服本判決應於收受判決後10日內向本院提出上訴書狀，並應
應敘述具體理由。其未敘述上訴理由者，應於上訴期間屆滿後20
日內向本院補提理由書(均須按他造當事人之人數附繕本)「切勿
逕送上級法院」。
                                  書記官  郭娜羽
中    華    民    國    98    年    12    月    1     日


司法院資訊處製作；財團法人民間司法改革基金會備份。
